臺灣屏東地方法院刑事判決　　　　　　　　94年度易字第25號
公　訴　人　臺灣屏東地方法院檢察署檢察官
被　　　告　乙○○　男　29歲.
上列被告因傷害案件，經檢察官提起公訴（93年度偵字第5620號
），本院判決如下︰
    主  文
乙○○傷害人之身體，處有期徒刑肆月，如易科罰金，以佰元
折算壹日。
    事  實
一、乙○○於民國九十三年六月二十一日二十時二十五分許，與
    其兄丙○○駕駛車號Ｃ四—四四九八號自小客車，由屏東縣
    鹽埔鄉新二村之大仁技術學院校內欲返家，行至校門口時，
    因甲○○駕駛之車號一二一八—ＧＱ號自小客車停放在校門
    口，阻擋其行進，經多次鳴按喇叭後，甲○○未予理會，乙○○因而心生不滿，下車與甲○○發生爭執後，隨即駕車離
    去。同日二十時三十五分許，乙○○與丙○○再度駕車返回
    校門口，乙○○下車上前打開甲○○所駕車輛之車門，並基
    於傷害之犯意，以拳頭毆打坐於車內之甲○○頭臉部，致甲○○受有顏面挫傷及流鼻血之傷害，經甲○○於同日二十一
    時零分許以電話報警處理而查獲。
二、案經甲○○訴由屏東縣警察局里港分局報請臺灣屏東地方法
    院檢察署檢察官偵查起訴。
    理  由
一、訊據被告乙○○固坦承有於前開時間，二次駕車行經位於屏
    東縣鹽埔鄉新二村之大仁技術學院校門口一情，惟矢口否認
    有何傷害犯行，辯稱：其當日沒有與告訴人甲○○發生爭執
    ，就直接離開了，但後來因為班上的冷氣卡要拔下，才又返
    回學校，到校門口時，其同學告知會幫忙處理，所以才會一
    下子又出校門口云云，經查：
(一)、被告於九十三年六月二十一日二十時二十五分許，與其兄丙○○駕駛車號Ｃ四—四四九八號自小客車，由屏東縣鹽埔鄉
    新二村之大仁技術學院校內欲返家，行至校門口時，因甲○○駕駛之車號一二一八—ＧＱ號自小客車停放在校門口，阻
    擋其行進，被告即下車與甲○○發生爭執後，隨即駕車離去
    ，於同日二十時三十五分許，被告與丙○○再度駕車返回校
    門口，被告下車上前打開甲○○所駕車輛之車門，並以拳頭
    毆打坐於車內之甲○○頭臉部，致甲○○受有顏面挫傷及流
    鼻血之傷害一情，業經被害人甲○○於本院審理時證述：「
    （問：九十三年六月二十一日晚上八點半左右，在大仁技術
    學院校門口，你是否與被告發生衝突？）有。」、「（問：
    請陳述當時經過？）我車子停在校門口前空地，等我女友下
    課，被告出校門時說我車擋到他，我的窗戶關起來在聽音樂
    ，沒有注意到這件事，後來等到被告對我丟檳榔渣我才知道
    。我就下車問他為何對我丟檳榔渣，他說我擋他的車子的路
    。之後，他馬上開走，不知為何又掉頭開回來，並且下車用
    手很用力拍打我的車，並開我的車門，很用力的毆打我。」
    、「（問：被告開你車門時，你是否坐在車內？）是」、「
    （問：對方用何種方式毆打你？）拳頭，沒有拿其他物品。
    」、「（問：毆打你身體何部位？）頭部及鼻樑。我記得最
    清楚的是鼻樑，我當時戴著項鍊，墜子歪掉。」、「（問你
    如何確定毆打你的人是被告？）因為第一次發生衝突時，我
    有記下他的車牌，他車牌很好記，後來他掉頭回來時，我有
    看到是同一個人。」、「（問：他的車牌是幾號？）Ｃ四
    ─四四九八。」、「（問：當時掉頭回來的Ｃ四─四四九八
    的車內有幾人？）二人。」、「（問：哪二位？）被告及在
    庭的證人（當庭指認證人丙○○）。」、「（問：當時有二
    人在場，被告毆打你時，丙○○在旁邊做什麼？）被告打我
    時，我有下車，被告用車門夾我的腳，我原本要還手，看到
    後面站著丙○○，丙○○站在旁邊沒有動手。」等語明確（
    本院卷第二六至第二八頁），且有國仁醫院診斷證明書一紙
    及照片六紙在卷可稽（警卷第五頁、偵查卷第九至第十頁）
    ，而觀之被害人甲○○所述遭被告毆打過程，與診斷證明書
    上所載傷勢相符，是此部分證人甲○○之證述應屬真實，堪
    為採信。且被害人甲○○於案發後，旋即於同日二十一時零
    分許以電話報警處理，經警員洪秋德到場處理，有中心來案
    各類案件記錄表一紙在卷可證（警卷第十頁），益徵被害人
    甲○○所證非虛，此部分事實應可認定。
(二)、雖證人即被告之兄丙○○於本院審理中證述：「當天我們期
    末考考完要回去，校門口停一輛車，都沒動，我們以為他在
    等紅燈，我們就從旁邊開過去，後面的車都一直超車過去，
    我們跟著超車過去停在他旁邊，我們開窗戶看是什麼情形，
    對方就開窗戶在罵，我弟說現在年輕人為何這麼凶，我說我
    很累，要趕回去休息，不要理他，我們開出去到校門口的產
    業道路，我弟說他冷氣卡忘記帶，我問是否很重要，他說是
    學校發的，一定要拿回來，我弟就掉頭，我說可以問看看還
    在考試的同學，請他們幫我們拿，在回去的過程中，同學接
    電話說他考完試會幫我們拿，我們就直接開回高雄。」、「
    （問：後來是否起衝突？）印象中沒有衝突，我們轉進去時
    ，同學剛好接電話表示可以幫忙，我就跟我弟說，太好了，
    我們就轉開回去高雄。」、「（問：第一次經過告訴人車子
    ，告訴人罵什麼？）我沒有聽到他罵什麼。」、「（問：你
    不是有聽到他罵，為何沒聽到內容？）我沒有詳細聽，因為
    當時我很累，沒注意到他罵什麼，只知道他在叫囂。」、「
    （問：你聽到他在罵你們，你們有無任何反應？）我們沒有
    反應，窗戶關起來就走了。」等語（本院卷第三一至第三四
    頁）。惟依上開事發過程觀之，遭擋住去路者為證人丙○○
    與被告，心生不悅者，應是其等二人，若如證人丙○○所證
    其等僅開車經過被害人車旁，無作其他反應，被害人何須出
    口相罵？況被告方面有二人，被害人僅有一人，在被害人並
    無遭受不利益之情形下，又何須主動去挑釁他人？故證人丙○○上開所證，與常理有所相悖，無足採取。再者，證人丙○○為被告之兄，於本案發生時，與被告又係共乘一部車輛
    ，就因上述開車問題與被害人甲○○發生衝突時，其與被告
    自屬利害關係同一，在此情形下，其證言難免有所迴護、偏
    頗被告之處，是其上開所證，實難採信。
(三)、至被告請求調閱其行動電話之通聯紀錄，以證明事發當天其
    確實因冷氣卡之事，有與班上同學聯絡，並因此再度返回學
    校一情，惟縱被告供述其曾電話聯絡班上同學代為處理冷氣
    卡之事，並因此事返回學校一節為真，然與被告第二次返回
    學校時有無下車毆打被害人等事實，並無關聯，是被告此部
    分調查證據之請求，無予調查之必要，併此敘明。
(四)、綜上所述，本件事證明確，被告犯行應可認定。
二、核被告所為，係犯刑法第二百七十七條第一項之普通傷害罪
。爰審酌被告僅因開車問題即出手毆打他人，惡性非輕，被害人
受傷之程度，所受損害，及被告犯後否認犯行，態度不佳等一切
情狀，量處如主文所示之刑，並諭知易科罰金之折算標準。
據上論斷，應依刑事訴訟法第二百九十九條第一項前段，刑法第
二百七十七條第一項、第四十一條第一項前段，罰金罰鍰提高標
準條例第一條前段、第二條，判決如主文。
本案經檢察官何克昌到庭執行職務。
中　　華　　民　　國　　94　　年　　3 　　月　　29　　日
                  刑事第三庭    審判長法  官  楊清安
                                      法  官  楊萬益
                                      法  官  柯雅惠
以上正本證明與原本無異。
如不服本判決應於收受本判決送達後十日內向本院提出上訴書狀
，其未敘述上訴理由者，並得於提起上訴後十日內向本院補提理
由書狀（均須按他造當事人之人數附繕本）「切勿逕送上級法院
」
                                書記官  葉祝君
中　　華　　民　　國　　94　　年　　3 　　月　　29　　日
附錄：
中華民國刑法第二百七十七條第一項
傷害人之身體或健康者，處三年以下有期徒刑、拘役或一千元以下罰金。
